臺灣彰化地方法院刑事判決　　　　　　　　　　　　　　九十四年度訴字第九九號
　　公　訴　人　臺灣彰化地方法院檢察署檢察官
　　被　　　告　甲○○
右列被告因違反毒品危害防制條例案件，經檢察官提起公訴（九十三年度毒偵字第四
五七三號），本院依簡式審判程序判決如左：
    主  文
甲○○連續施用第一級毒品，處有期徒刑捌月；扣案之第一級毒品海洛因參包（標示
為編號一至三者、合計淨重貳點陸參公克），均沒收銷燬；扣案之注射針筒玖支、裝
置過海洛因之塑膠空袋肆個、塑膠鏟子壹支、塑膠空袋壹佰參拾柒個及電子磅秤壹個
，均沒收。又施用第二級毒品，處有期徒刑伍月；扣案之第二級毒品甲基安非他命貳
包（合計毛重捌點柒公克），沒收銷燬；扣案之吸食器壹組、塑膠鏟子壹支、塑膠空
袋壹佰參拾柒個及電子磅秤壹個，均沒收。應執行有期徒刑壹年；扣案之第一級毒品
海洛因參包（標示為編號一至三者、合計淨重貳點陸參公克）及第二級毒品甲基安非
他命貳包（合計毛重捌點柒公克），均沒收銷燬；扣案之注射針筒玖支、裝置過海洛
因之塑膠空袋肆個、吸食器壹組、塑膠鏟子壹支、塑膠空袋壹佰參拾柒個及電子磅秤
壹個，均沒收。
    事  實
一、甲○○前曾因施用毒品案件，經依法院裁定觀察、勒戒後，認無繼續施用毒品之
    傾向，於執行完畢釋放後，由臺灣彰化地方法院檢察署檢察官於民國八十九年三
    月一日，以八十九年度毒偵字第九八六號為不起訴處分確定。詎其仍不知悔改，
    於觀察、勒戒執行完畢釋放後，復基於施用毒品海洛因之概括犯意，自九十三年
    三月間起，至九十三年十一月二十三日止，在彰化縣員林鎮○○里○○路六五九
    巷三二０弄八號住處，以將海洛因摻入香煙點燃吸食，或將海洛因摻水，再以針
    筒注射之方式，連續施用第一級毒品海洛因多次；另基於施用毒品甲基安非他命
    之犯意，於九十三年十一月二十三日，在上址住處，以將甲基安非他命置放於吸
    食器內，再加熱吸食其煙之方式，施用第二級毒品甲基安非他命一次。嗣於九十
    三年十一月二十三日十五時四十分許，在上開住處內，為警持搜索票查獲並扣得
    其所有供施用之第一級毒品海洛因三包（標示為編號一至三者、合計淨重二點六
    三公克）、第二級毒品甲基安非他命二包（合計毛重八點七公克）、其所有供施
    用海洛因所用之注射針筒九支、裝置過海洛因之塑膠空袋四個、其所有供施用甲
    基安非他命所用之吸食器一組，及其所有兼供施用毒品海洛因及甲基安非他命所
    用之塑膠鏟子一支、塑膠空袋一百三十七個及電子磅秤一個（同時扣得第三級毒
    品愷他命一包）。
二、案經彰化縣警察局田中分局報請臺灣彰化地方法院檢察署檢察官偵查起訴。
    理  由
一、右開事實，業據被告甲○○於本院準備程序、審理時認罪而坦承不諱，並有第一
    級毒品海洛因三包、第二級毒品甲基安非他命二包、注射針筒九支、裝置過海洛
    因之塑膠空袋四個、吸食器一組、塑膠鏟子一支、塑膠空袋一百三十七個及電子
    磅秤一個扣案可資佐證。另被告於九十三年十一月二十三日為警查獲時，經警採
    其尿液送檢驗結果，確呈甲基安非他命及嗎啡之陽性反應，有尿液編號與真實姓
    名對照表、彰化縣衛生局出具之煙毒尿液檢驗成績書各一份附卷可憑。而扣案疑
    似海洛因之白色粉末，經送法務部調查局鑑定結果，其中經標示為編號一至三者
    共三包，確均含有第一級毒品海洛因成分，合計淨重二點六三公克，另一包標示
    為編號四者，則含有第三級毒品愷他命成分，此有法務部調查局鑑定通知書一份
    附卷可據。又扣案疑似甲基安非他命之結晶物，經以試劑測試，亦確呈安非他命
    之反應無誤，有初步檢驗報告單一份存卷可資依憑。再被告前因施用毒品案件，
    經依法院裁定觀察、勒戒後，認無繼續施用毒品之傾向，於執行完畢釋放後，由
    臺灣彰化地方法院檢察署檢察官於八十九年三月一日，以八十九年度毒偵字第九
    八六號為不起訴處分確定一節，亦有臺灣彰化地方法院檢察署刑案資料查註紀錄
    表、臺灣高等法院被告全國前案紀錄表及上揭不起訴處分書各一份附卷可據。綜
    上所述，本件事證明確，被告右揭犯行，洵堪認定，應予依法論科。
二、核被告所為，係犯毒品危害防制條例第十條第一項之施用第一級毒品罪及同條例
    第十條第二項之施用第二級毒品罪。被告供施用而分別持有第一、二級毒品之低
    度行為，應各為施用第一、二級毒品之高度行為所吸收，不另論罪。被告先後多
    次施用第一級毒品犯行，時間緊接，犯罪構成要件相同，顯係基於概括之犯意反
    覆為之，為連續犯，應依刑法第五十六條之規定，以一罪論，並加重其刑。被告
    施用第一級毒品與施用第二級毒品犯行，犯意各別，行為互殊，犯罪構成要件不
    同，應予分論併罰。爰審酌被告犯罪之動機、目的、施用毒品係自戕身心，且前
    業因施用毒品，經送觀察、勒戒後，獲寬典予以不起訴處分確定，猶不知悔改，
    竟又再度施用第一、二級毒品，顯乏禁絕毒害之決心，惟其犯後坦承犯行、態度
    尚稱良好等一切情狀，分別量處如主文所示之刑，並定其應執行之刑，以示懲儆
    。扣案之第一級毒品海洛因三包（標示為編號一至三者、合計淨重二點六三公克
    ）、第二級毒品甲基安非他命二包（合計毛重八點七公克），均為查獲之毒品，
    應依毒品危害防制條例第十八條第一項前段之規定，沒收銷燬之。另扣案之注射
    針筒九支、裝置過海洛因之塑膠空袋四個為被告所有供施用海洛因所用之物，扣
    案之吸食器一組為其所有供施用甲基安非他命所用之物，扣案之塑膠鏟子一支、
    塑膠空袋一百三十七個及電子磅秤一個為其所有兼供施用毒品海洛因及甲基安非
    他命所用之物，業據其供承在卷，爰依刑法第三十八條第一項第二款規定，併予
    宣告沒收。至於扣案標示為編號四之白色粉末一包，經法務部調查局鑑定結果雖
    含有第三級毒品愷他命成分，惟因本案被告所犯係施用第一、二級毒品之罪，無
    從附屬於本案併予宣告沒收，應由檢察官另行依法向本院聲請單獨宣告沒收，附
    此敘明。
據上論斷，應依刑事訴訟法第二百七十三條之一第一項、第二百九十九條第一項前段
，毒品危害防制條例第十條第一項、第二項、第十八條第一項前段，刑法第十一條前
段、第五十六條、第五十一條第五款、第三十八條第一項第二款，判決如主文。
本案經檢察官郭緯中到庭執行職務。
中      華      民      國    九十四    年     二      月      十六     日
                                臺灣彰化地方法院刑事第三庭
                                    法      官  李  進  清
右正本證明與原本無異。
如不服本判決，應於判決送達後十日內向本院提出上訴狀( 須附繕本 )。
                                    法院書記官  張  木  松
中      華      民      國    九十四    年     二      月      十六     日
附錄論罪科刑法條：
毒品危害防制條例第十條
施用第一級毒品者，處六月以上五年以下有期徒刑。
施用第二級毒品者，處三年以下有期徒刑。
毒品危害防制條例第十八條
查獲之第一、二級毒品及專供製造或施用第一、二級毒品之器具，不問屬
於犯人與否，均沒收銷燬之；查獲之第三、四級毒品及製造或施用毒品之
器具，無正當理由而擅自持有者，均沒入銷燬之。但合於醫藥、研究或訓
練之用者，得不予銷燬。
